臺灣臺中地方法院刑事判決　　　　　　　　　　　　　九十一年度交訴字第八八號
　　公　訴　人　臺灣台中地方法院檢察署檢察官
　　被　　　告　甲○○
右列被告因過失致人於死等案件，經檢察官提起公訴（九十一年度偵字第六六八０號
），本院判決如左：
    主  文
甲○○服用酒類，不能安全駕駛動力交通工具而駕駛，處有期徒刑貳月；又因過失致
人於死，處有期徒刑拾月；應執行有期徒刑拾壹月。緩刑年。
    事  實
一、甲○○於民國九十年十二月四日晚上十時許至翌日凌晨零時許，在台中市○○街
    路邊飲用啤酒五、六罐，已不能安全駕駛動交通工具，竟仍於九十年十二月五日
    上午五時許，駕駛車牌號碼ＮＣ─二二九九號自用小客車（車主係健安水電工程
    行，平日由甲○○使用）自上址出發欲返回台中縣東勢鎮○○路五八四號住處，
    沿東勢鎮○○路由南往北方向行駛，於同年十二月五日凌晨五時四十分許，行經
    明德路與大勇街金星橋頭時，乃左轉往大勇街金星橋行駛，甫上金星橋，此時，
    應注意汽車駕駛人呼氣酒精濃度超過每公升０．二五毫克時不得駕車，並應注意
    車前狀況，隨時採取必要之安全措施，而依當時天候佳，視線良好，路面並無障
    礙物，並無不能注意之情事，詎竟疏未注意及此，仍貿然酒後駕車且未注意車前
    狀況，並隨時採取必要之安全措施，斯時，適有不詳車號之自用小客車迎面而來
    ，另有晨起運動之謝劉菊在橋護欄旁休息，甲○○為了閃躲該自用小客車，乃將
    方向盤右轉，因不勝酒力，其自用小客車失控，該自用小客車右前車頭擦撞到金
    星橋之護欄，遂沿著金星橋護欄直走，不慎撞及謝劉菊，致謝劉菊跌落溪底，碰
    撞到溪底之石頭，因而受有下肢骨折、嚴重腦挫傷等傷害，經送醫後，延至九十
    年十二月五日上午六時十二分許不治死亡。甲○○於車禍發生後，即於該管公務
    員發覺前，電話報警自首並接受裁判。警員並於同日六時五十五分對甲○○施以
    口呼氣方式測試酒精濃度，發現其酒精濃度測定值仍高達每公升０˙二九毫克而
    查獲。
二、案經台中縣警察局東勢分局報請台灣台中地方法院檢察署檢察官相驗後自動檢舉
    偵查起訴。
    理  由
一、訊據被告甲○○對於酒後駕車及過失致劉菊死亡之事實均坦承不諱，核與被害人
  謝劉菊之子乙○○及被害人之媳謝林桂娥指述情節相符，復有台中縣警察局道路
    交通事故調查報告表、酒精測試值表、台中縣警察局受理各類案件紀錄表、相片
    二十六幀、勘驗筆錄附卷可稽，另本件車禍被害人謝劉菊因此受傷死亡，亦經公
    訴人督同檢驗員相驗屬實，製有相驗筆錄、相驗屍體證明書、驗斷書在卷可憑。
    按駕駛人應注意車前狀況，隨時採取必要安全措施；汽車駕駛人飲用酒類後其吐
    氣所含酒精濃度超過每公升０．二五毫克時，不得駕車，道路交通安全規則第九
    十四條第三項、第一百十四條第二款均定有明文，被告駕車自應注意上述道路交
    通安全規定。又依附卷之交通事故調查報告表，本件肇事時、地之天候、路況皆
    良好，則肇事當時，被告亦無不能注意之情事，其竟疏未注意及此，而貿然酒後
    駕車，未注意車前狀況，並隨時採取必要之安全措施，致其駕駛之自用小客車右
    前車頭擦撞金星橋護欄失控撞及謝劉菊，致謝劉菊跌落溪底，碰撞到溪底之石頭
    ，因而受有下肢骨折、嚴重腦挫傷等傷害，可證被告之駕車失當行為，顯有過失
    ，此台灣省台中縣區車輛行車事故鑑定委員會亦同此見解，有該會中華民國九十
    一年三月十四日中縣鑑字第九００八六三號函附卷可憑。再依公訴人相驗所見，
    被害人確因本件車禍受有下肢骨折、嚴重腦挫傷致死。則被告過失駕車肇事行為
    ，與被害人之死亡結果間，自具有相當因果關係，被告雖另辯稱：伊認為喝酒並
    未影響開車、係視線不良云云，惟查依當時天氣晴，被告車輛機件並無故障，橋
    墩目標顯著，被告於警訊中亦自稱欲左轉至金星橋上休息，伊竟先撞上橋墩再撞
    上謝劉菊本人，顯見其已不能安全駕駛，被告此部分所辯尚難採信，事證明確，
    被告犯行均堪認定。
二、核被告所為，酒醉駕車部分，係犯刑法第一百八十五條之三服用酒類致無法安全
    駕駛動力交通工具罪；因駕車之過失致被害人謝劉菊死亡部分，係犯刑法第二百
    七十六條第一項之過失致人於死罪；被告酒醉駕車因而致人死亡，就其所犯過失
    致人於死罪部分，應依道路交通管理處罰條例第八十六條第一項規定加重其刑。
    被告於車禍發生後，即於該管公務員發覺前，向警自首並接受裁判，此有道路交
    通事故調查表及警訊筆錄可考，於被告所犯過失致人於死罪部分，應依刑法第六
    十二條前段，減輕其刑，並先加後減之。被告所犯上開二罪間，犯意各別，行為
    互殊，應予分論併罰。被告已與被害人謝劉菊之家屬達成民事和解，有台中縣石
    岡鄉調解委員會調解書一份在卷可考。爰審酌被告酒醉後已不能安全駕駛，仍不
    顧公眾之安危，貿然駕車，並因非輕之過失，導致被害人謝劉菊因本件車禍事故
    死亡無可彌補之後果，兼衡及被告並無不良素行，犯後坦承犯行，復已與被害人
    之家屬達成民事和解，犯後態度尚佳等一切情狀，分別量處如主文所示之刑，並
    定應執行之刑，以資懲儆。末查被告未曾受有期徒刑以上刑之宣告，有台灣高等
    法院被告全國前案紀錄表及臺灣臺中地方法院檢察署刑案資料查註紀錄表在卷可
    稽，被告經此判刑教訓，當知謹慎而無再犯之虞，被告所宣告之刑，以暫不執行
    為適當，爰併宣告緩刑三年，以勵自新。
據上論斷，應依刑事訴訟法第二百九十九條第一項前段，刑法第一百八十五條之三、
第二百七十六條第一項、第五十一條第五款、第七十四條第一款，道路交通管理處罰
條例第八十六條第一項，罰金罰鍰提高標準條例第一條前段，判決如主文。
中      華      民      國      九十一      年      六      月    廿八  日
                                 臺灣臺中地方法院交通法庭
                                        法  官    王  靜  秋
右正本證明與原本無異。
如不服本判決，應於送達後十日內向本院提出上訴狀（須附繕本），上訴於台灣高等
法院台中分院。
                                        書記官
中      華      民      國      九十一      年      六      月    廿八  日
附錄論罪科刑法條
刑法第一百八十五條之三：
    服用毒品、麻醉藥品、酒類或其他相類之物，不能安全駕駛動力交通工具而駕駛
    者，處一年以下有期徒刑、拘役或三萬元以下罰金。
刑法第二百七十六條第一項
    因過失致人於死者，處二年以下有期徒刑、拘役或二千元以下罰金。
